【裁判字號】    91,易,3641
【裁判日期】    920305
【裁判案由】    傷害
【裁判全文】
臺灣高雄地方法院刑事判決                          九十一年易字第三六四一號
    公  訴  人  臺灣高雄地方法院檢察署檢察官
    被      告  己○○
右列被告因傷害案件，經檢察官聲請簡易判決處刑（九十一年度偵字第一九六八一號
），嗣因本院高雄簡易庭認為不宜適用簡易程序，簽准改用通常程序審判，本院判決
如左：
    主  文
己○○傷害人之身體，處拘役伍拾玖日，如易科罰金，以參佰元折算壹日。
    事  實
一、己○○因其弟庚○○於民國九十年十月二十五日二十三時許，將汽車停放在高雄
    縣岡山鎮○○路六號前空地所使用防盜器之聲音，影響鄰居甲○○家人安寧，甲○○乃外出糾正庚○○，二人乃發生激烈爭吵，己○○出門察看見狀，遂加入口
    角行列。甲○○於心生不滿之餘，先出手毆擊己○○受傷後（甲○○傷害部分未
    據告訴），甲○○、己○○旋即分別於其家人乙○○、庚○○等人之勸阻下，未
    繼續產生何肢體衝突。嗣己○○於被毆打心有未甘下，竟基於傷害之犯意，再與
    甲○○發生拉扯後，出手毆打甲○○頭部，致其受有左顳部皮下血腫之傷害。
二、案經被害人甲○○訴請臺灣高雄地方法院檢察署檢察官偵查後，聲請簡易判決處
    刑，嗣因本院高雄簡易庭認不宜適用簡易判決處刑，簽准改用通常程序審判。
    理  由
一、訊據被告己○○固坦承確有於右揭時地在場之事實，惟則矢口否認有任何傷害之
    事實，辯稱：伊係被告訴人甲○○毆打成傷後，心生憤怒之下本欲上前拉扯告訴
    人，但在家人庚○○等人勸阻下，並未與告訴人有何肢體上之接觸云云。惟查：
(一)、告訴人甲○○如何於右揭時地因停車糾紛之故，先與證人即被告之弟庚○○發生
    爭執，嗣被告及其家人丁○○、戊○○及丙○○等人，告訴人之子即證人乙○○
    聞聲後紛紛到場察看等事實，業據被告及告訴人一致肯認無訛，且核與證人丁○○、戊○○、丙○○及乙○○等人證述之情節相符。而本件傷害之起源，先是由
    被告與告訴人發生口角後，始有告訴人先出手毆打被告一節，質諸被告雖否認有
    與告訴人發生口角；而告訴人固否認有任何傷害犯行云云，惟被告與告訴人確有
    發生口角之情，已據證人庚○○、丁○○在警訊及本院審理中證陳：告訴人大小
    聲罵後，被告便出來看發生何事，之後告訴人與被告就叫罵起來等語；又告訴人
    係先出手毆擊被告，致被告己○○受有頭部外傷併鼻部擦傷及背痛等傷害一情，
    業經被告指陳在卷，且經證人丁○○、戊○○及乙○○等人一致證陳甚詳，且有
    高雄縣立岡山醫院診斷證明書在卷可稽，而上開診斷證明書已載明，被告己○○
    係於九十年十月二十六日至該醫院急診治療，比對被告所指陳之遭告訴人毆打之
    時間至為密接，顯見本案之近因係被告與告訴人於叫罵後，告訴人始有先出手毆
    打被告之事實至明。
(二)、被告固以前詞置辯，惟觀諸其於警訊時供陳：甲○○打伊，伊很生氣就把甲○○
    的衣服扯破等語，即核與上開辯詞未符，可見其辯解前後已有不一之處。至於被
    告受告訴人毆打後反應如何，業據證人丁○○於本院審理中證稱：告訴人出手毆
    打己○○後，己○○就與告訴人開始拉扯，約一分鐘後才將二人分開，己○○被
    打後一定會去推告訴人等語；證人丙○○、戊○○證陳：被告被毆打後，告訴人
    還有繼續毆打的動作，被告本欲出拳反擊，但因伊等人拉著，所以沒有打，被告
    與告訴人發生肢體上之接觸，是在被毆打後才去拉扯等語（均詳見本院九十二年
    一月二十二日訊問筆錄），顯見被告遭告訴人毆打後，已經證人丁○○等人勸開
    ，嗣被告因受傷後，心有未甘始與告訴人發生拉扯之情，應堪認定。至於被告與
    告訴人拉扯後確有出手毆打告訴人之事實，已據告訴人指訴甚詳，且參酌證人丁○○警訊中所述：（問：甲○○身上之傷如何來？）答：甲○○與己○○有拉扯
    ，可能是在拉扯中受傷之詞，及被告於本院審理中供承：伊有可能在拉扯當中撥
    到告訴人等語（詳見本院上開訊問筆錄），並有診斷證明書一份存卷可參，彰顯
    告訴人指陳之語，洵屬有據，被告上開辯詞，顯係卸責之語，不足採信。故本案
    事證已臻明確，被告己○○傷害犯行堪予認定。
二、核被告己○○所為，係犯刑法第二百七十七條第一項之傷害罪。爰審酌被告於犯
    罪後未坦認犯行，且尚未與告訴人達成和觸，態度非佳；惟細觀本案之發生經過
    ，被告係在受告訴人先出手毆打致傷後，心生激憤下始出手還擊，亦難謂全然可
    歸責於被告，及其造成告訴人傷勢之程度等一切情狀，故量處如主文所示之刑，
    並諭知易科罰金之折算標準，藉資懲儆。
據上論斷，應依刑事訴訟法第四百五十二條、第二百九十九條第一項前段，刑法第二
百七十七條第一項、第四十一條第一項、罰金罰鍰提高標準條例第一條前段、第二條
，判決如主文。
中      華      民      國       九十二     年     三     月     五     日
                                 臺灣高雄地方法院刑事第四庭
                                       法  官    李代昌
右正本證明與原本無異。
如不服本判決，應於判決送達後十日內，向本院提出上訴狀。
                                       書記官    吳月華
中      華      民      國       九十二     年     三     月     五     日
附錄本判決論罪科刑適用法條
中華民國刑法第二百七十七條
 (普通傷害罪)
傷害人之身體或健康者，處三年以下有期徒刑、拘役或一千元以下罰金。
犯前項之罪因而致人於死者，處無期徒刑或七年以上有期徒刑；致重傷者
，處三年以上十年以下有期徒刑。


司法院資訊處製作；財團法人民間司法改革基金會備份。
